臺灣高等法院臺南分院刑事判決
上　訴　人　臺灣雲林地方法院檢察署檢察官
上　訴　人
即　被　告　乙 ○ ○
選任辯護人　蔡 碧 仲　律師
　　　　　　李 金 樺　律師
上列上訴人因被告傷害致死案件，不服臺灣雲林地方法院九十年
度訴字第一二八號中華民國九十一年一月十八日第一審判決（起
訴案號：臺灣雲林地方法院檢察署九十年度偵字第九八０號），
提起上訴，判決後經最高法院發回更審，本院判決如下：
    主  文
原判決撤銷。
乙○○傷害人之身體，因而致人於死，處有期徒刑柒年。
    事  實
一、乙○○於九十年三月三日（起訴書誤載為三月二日）凌晨二
    時三十分許，在雲林縣元長鄉鹿北村堤防內之上坡路段，因
    懷疑其農田之抽水馬達係遭在附近務農之陳清文關機，而對
    適駕車至此之陳清文予以質問，雙方發生爭執，竟基於傷害
    之犯意與陳清文互毆，且客觀上可預見，傷害行為（除輕徵
    拍打之教訓行為外）可能傷及體內器官，足以引起死亡之結
    果，竟奪取陳清文所持撞球棍揮打陳清文身體，致陳清文受
    有左肩於鎖骨中段有瘀傷三‧五×０‧三公分，左肋骨緣擦
    傷二‧五×一公分，雙側膝蓋有擦傷多次，右小腿有擦傷兩
    處等傷害，並因陳清文於前開互毆過程中血壓發生改變，而
    導致急性心肌梗塞，並引發急性心臟衰竭不支倒地。嗣乙○
    ○偕同其妻莊宜子（另為不起訴處分）逕行離去，陳清文打
    電話向其妻陳甲○○求救，陳甲○○旋與其子陳順發、其姪
    陳義雄趕至上開地點，發覺陳清文受傷躺臥堤防外側路旁，
    緊急將之送往財團法人天主教若瑟醫院醫治，延至同日上午
    六時三十分許仍因急性心臟衰竭不治死亡。
二、案經陳甲○○訴由雲林縣警察局虎尾分局報請臺灣雲林地方
    法院檢察署檢察官偵查起訴。
    理  由
一、訊之上訴人即被告乙○○固不否認於右揭時地，與被害人陳
    清文發生糾紛而有爭執，以及嗣後陳清文因心肌梗塞而死亡
    ，惟矢口否認有傷害致死之犯行，辯稱：因伊農田與陳清文
    農田相鄰近，在伊農田裝置抽水馬達，當天伊發現馬達沒有
    運轉，詢問陳清文有無關掉伊柴油車的電源，陳清文予以否
    認，並用三字經回罵，因而雙方發生口角，陳清文則到旁邊
    小便，拿來球棍打伊；但伊沒搶到該棍子（撞球棍），也沒
    拿到棍子，是陳清文所拿；伊夫妻都被陳清文毆打，當時伊
    只有用手打陳清文，後來伊夫妻就先行離開，沒有傷害陳清
    文，且本件經法務部法醫研究所鑑定認被害人陳清文只有輕
    微外傷，並不致造成死亡，足證陳清文之死亡與傷害並無因
    果關係云云。
二、經查：
  (一)被害人陳清文身上有多處瘀傷、擦傷，並確因急性心臟衰竭
    而死亡，有死亡證明書、勘驗筆錄、相驗屍體證明書、驗斷
    書各一件及相驗照片八幀（以上詳相驗卷第二一頁、第二三
    頁、第二八頁至第三三頁、第三七頁至第四二頁）、法務部
    法醫研究所（９０）法醫所鑑字第０２６６號鑑定書（詳原
    卷第二八頁至第三六頁）等在卷可稽。
  (二)被告於警訊及偵查中，業已坦承與陳清文互毆，並以棍棒反
    擊陳清文在卷。被告於警訊中供稱：伊於九十年三月三日凌
    晨一時三十分許，與妻子莊宜子至元長鄉鹿北村堤防內所耕
    作稻田巡視田水後，欲返回住處，於堤防內側上坡處與陳清
    文相遇會車時，伊詢問陳清文有無關掉伊田裡抽水機，‧‧
    ‧於是發生衝突，二人均下車，然後陳清文至其自小客車內
    拿一支棍子，向伊打過來，伊用手抵擋，並有反抗，‧‧‧
    伊右胸部有裂傷，左臂有裂傷及桿痕，左胸有木棍痕，‧‧
    ‧當時天色昏暗，只知是木棍，‧‧‧伊有還手，不知道打
    到何處，是以拳頭毆打胸部及頭部（以上詳警卷第一頁至第
    二頁）；木棍是陳清文由所駕駛之車子乘客座後面拿出來與
    伊發生毆打後，被伊搶過來，伊生氣反擊，有拿木棍反擊毆
    打陳清文，事先是陳清文拿木棍毆打伊，致伊生氣才搶木棍
    毆打陳清文之身體及頭部後，陳清文立即往下跑離去（以上
    詳同上卷第二頁）等語。核與被告於偵查中陳稱：陳清文先
    拿撞球棍打伊，被伊搶下來反擊，打陳清文之身體（詳相驗
    卷第二五至第二六頁）；當時‧‧‧伊沒拿東西，陳清文先
    打伊，被伊搶過去，伊拿木棍回擊，因天色暗不知打陳清文
    那邊（詳偵查卷第五頁至六頁）等語相符。並有證人即被告
    之妻莊宜子於警訊中、偵查時所證稱：於九十年三月三日凌
    晨二至三時左右，伊和乙○○至元長鄉鹿北村堤防旁之農田
    灌溉水稻和花生，正要返家之際，在堤防坡道上和陳清文相
    遇，陳清文和被告一言不合起爭執，陳清文便從車上拿了一
    根木棍打被告，致被告身體多處受傷，伊見狀便將陳清文的
    棍子搶走，之後又將棍子還給陳清文，此時陳清文便從坡道
    往下坡奔跑，好像是要回家，渠和被告便回家了，‧‧‧當
    時被告與陳清文是用拳頭及腳互相毆打‧‧‧他們兩個扭打
    在一起，然後渠將被告拉開，我不知道毆打何處（詳警卷第
    五頁至第六頁）；是陳清文先持木棍毆打被告，後來被被告
    搶下後才持木棍毆打陳清文，至於打何部位我沒看清楚，（
    現場查獲之木棍一支）是陳清文從車上拿下來的（詳警卷第
    七頁）；雙方為抽水馬達起口角，陳清文持撞球棍打被告，
    被其搶下來，還給死者，即先走了，陳清文再持撞球棍打被
    告，被被告搶下來反擊（詳相驗卷第二六頁）；知道陳清文
    有逃跑‧‧‧只知被告有拿棍子反擊，打陳清文什麼部位、
    打幾下不清楚（詳偵查卷第一二至一三頁）等語可佐。並有
    扣案之撞球桿（棍子）一支扣案可證。則被告與被害人因齟
    齬而互毆，被告並以所奪下之撞球棍（棍子）反擊被害人乙
    情，應為真實。雖扣案之撞球桿經送內政部警政署刑事警察
    局鑑定結果雖為：「本案撞球桿，‧‧‧未發現可疑血跡斑
    」及「送鑑定球桿一支，經化驗結果所顯現之指紋均因紋線
    重疊或紋線不清，無法比對」（詳原審卷第二０頁、第一二
    ０頁），然被告所受之傷害屬瘀傷、擦傷，未必沾染血跡於
    棍上，而指紋鑑定係因紋線重疊、不清悉，致無法比對，非
    無被告之指紋，況觀諸法務部法醫研究所（９０）法醫所鑑
    字第０２６６號鑑定書亦稱：死者之外傷雖不重，但與棍棒
    所造成者不違背等語（詳原卷第二八頁至第三六頁），則上
    開內政部警政署刑事警察局之鑑定書，均不能作為對被告有
    利之證據。
  (三)被告雖於原審審理時改稱：陳清文下車後就從乘客座旁抽出
    一支棍子，他一接近就拿棍子朝伊胸部從左到右打過來，‧
    ‧‧，伊沒有搶陳清文的棍子，沒有打陳清文，只有用手撥
    開，警訊時伊是有說打到死者胸部及頭部，因為警察說伊一
    定有打到陳清文，否則陳清文為何會死，伊只是撥開陳清文
    ，沒有打陳清文，棍子是到警察局時，警察說如果沒有打陳
    清文，為何會死，要伊承認打死者云云（以上詳原審卷第四
    五至第四七頁）。嗣於本院前審及本審仍均以前詞置辯，惟
    被告確有以棍子毆打被害人乙情，已如前述，且衡諸案重初
    供之法則，被告之後於審理中所辯，顯屬事後卸責之詞，實
    難採信。又證人莊宜子雖於本院前審理時陳稱：渠看到死者
    拿棍子打被告，被告沒有拿棍子打死者云云（詳上訴卷第三
    八頁），惟被告有以棍子毆打被害人乙情，業經其於警訊、
　　偵查中證述屬實，再徵諸證人莊宜子為被告之妻，關係密切
  　，本當對被告有迴護之情，自不能以渠事後避重就輕之翻異
    說詞，作為對被告有利之認定。且告訴人即被害人之妻陳甲
    ○○於警訊、偵查及審理中，均指稱：九十年三月三日凌晨
    二時多，陳清文打電話回來稱遭同村人乙○○毆打受傷，於
    是伊與長子陳順發前往尋找陳清文，於同日凌晨三時十分許
    ，在元長鄉○○村○○○○路旁發現陳清文躺在堤防邊，手
    腳及頭部受傷，在送若瑟醫院急救途中尚可說話，在車上陳
    清文說：被告夫妻打他，於九十年三月三日凌晨三時十五分
    送若瑟醫院急救，到醫院時已不能說話，同日上午六時三十
    分死亡等語（詳警卷第八頁、相驗卷第三四－三五頁、偵查
    卷第一四頁、原審卷第四七頁、第一六六頁）。而證人即被
    害人之子陳順發亦證稱：當天是被害人打電話給伊母親（即
    陳甲○○）說被打，伊才趕緊去現場找，當時伊與陳義雄及
    其母親去找，找到父親後，馬上問父親說誰打的？伊父親很
    小聲說是被大頭民（即被告）夫妻打的，當時伊騎機車載母
    親去找，陳義雄是開福特轎車，後來陳義雄開車送父親去醫
    院，伊開父親之小貨車去醫院，機車就放在現場等語明確（
    詳原審卷第七十頁至第七一頁、上訴卷第三九、四十頁）。
    以及證人即被害人之姪陳義雄證稱：當天凌晨二點多，嬸嬸
    （即陳甲○○）去找渠說：叔叔在堤防被被告夫妻毆打，去
    現場‧‧‧，大約找了半小時都找不到人，後來在堤防上有
    叔叔的外套（連戰競選時的銀色外套），堤防外有被告的衣
    服（白色襯衫），‧‧‧才在堤防旁看到叔叔，當時叔叔已
    經剩一絲氣息‧‧‧，在車上嬸嬸有問叔叔是何人打，叔叔
    很小聲說是被告打的，伊有親耳聽到，去到醫院後，就沒有
    聽到叔叔再說話了等語屬實（詳原審卷第七十頁至第七一頁
    ），益徵被害人確遭被告毆打上情為真實。
  (四)因此，本案被告有與被害人發生爭執，及毆打被害人等情，
    既為被告於警訊及偵查中所自承，又有證人莊宜子於警訊、
    偵查中之證述，及陳甲○○、陳順發、陳義雄於歷審所為之
    前開證詞可佐，應認屬實情。
三、本案經臺灣雲林地方法院檢察署囑託法務部法醫研究所鑑定
    結果略以：「壹、肉眼觀察結果‧‧‧(一)人身鑑別：‧‧‧
    (二)外表觀察結果：死者‧‧‧左肩於鎖骨中段有瘀傷三‧五
    ×０‧三公分。左胸部近乳房處有兩處陳舊疤痕，各為一公
    分，上腹近右肋骨緣有陳舊疤痕二‧五公分，左肋骨緣有擦
    傷二‧五×一公分。左前臂背部有陳舊疤痕八公分，左大姆
    指有死後表皮剝離二‧五×二公分，右中指有死後表皮剝離
    二×一公分。雙側膝蓋有擦傷多次，右小腿有擦傷兩處，背
    部無著變。(三)醫療行為之觀察結果：‧‧‧(四)內部觀察結果
    ：胸腹腔：左前胸鎖骨中段有皮下出血五×三公分，左側
    第四肋骨腹側出血七×二公分。右肋膜腔有二百西西淡紅色
    液體，腹腔內有一百五十西西淡紅色液體，其餘各體腔無多
    餘外滲液。胸骨、肋骨及鎖骨完整無骨折。心臟：重四百
    七十公克。心包膜及心外膜平滑無黏連。冠狀動脈左前行枝
    距出口四公分處有阻塞及硬化，左前壁和心室中隔處有多次
    心肌疤痕，最大者達四×０‧五公分，心內膜光滑無贅疣。
    瓣膜稍硬，基部有細小贅疣。胸主動脈外膜出血十一×二公
    分，肺動脈、上、下腔靜脈及肺靜脈無著變。‧‧‧(五)解剖
    發現：心肌疤痕。冠狀動脈硬化及阻塞。輕微外傷。
    」「貳、顯微鏡觀察結果：(一)肺臟：充血。(二)腎臟：血管硬
    化。‧‧‧(四)脾臟：無著變。(五)肝臟：慢性肝炎。(六)主動脈
    外膜：出血。(七)心臟：急性心肌梗塞，心肌疤痕。」等語明
    確（人體心、肺、肝、腎、腦髓、淋巴結之充血及水腫，乃
    最後心臟衰竭之表現，非特異性變化，附此敘明。），有法
    務部法醫研究所鑑定書（９０）法醫所鑑字第０２６６號可
    參（詳原卷第二八頁至第三六頁），足見被害人確因被告之
    傷害行為，而受有如事實欄所述之前揭傷害無訛。被告既曾
    與被害人互毆，業如前述，而被害人出門前本無上開傷勢，
    則依證人莊宜子、陳甲○○、陳順發之陳述等間接證據，自
    得合理推論被害人嗣經相驗、解剖所發現之上述傷勢，係因
    與被告發生糾葛後，被告與之互毆之傷害行為所致，且該傷
    害確係被告所為，是被告辯稱：上開傷勢可能係被害人跌倒
    所致云云，顯屬無據。
四、按刑法第二百七十七條第二項傷害致人於死之罪，係因犯罪
    致發生一定結果而為加重其刑之規定，按照同法第十七條固
    以行為人能預見其結果發生時，始得適用，但毆打被害人之
    傷害行為，足以引起死亡之結果，在通常觀念上不得謂無預
    見之可能，則行為人對於被害人之因傷身死，即不能不負責
    任。上訴意旨謂被害人身受各傷，無一屬於要害且均甚輕微
    ，其死亡結果斷非行為人所能預見，主張應依刑法第十七條
    規定不負致死之責，自無可採，最高法院二十九年上字第一
    ０一一號判例可資參照。查本案經臺灣雲林地方法院檢察署
    囑託法務部法醫研究所鑑定結果為：「對於死者死亡之看法
    ：(一)死者之死因為急性心臟衰竭，其成因發生在鬥毆過程，
    視同外力引起，死亡方式為他殺。(二)綜合解剖結果分析，死
    者出現明顯心肌疤痕及冠狀動脈阻塞。加以腎臟血管硬化出
    現，平日心臟血管狀況即在危險邊緣，若短時間內引起血壓
    改變，容易造成代償性失敗死亡。死者之外傷雖不重，但與
    棍棒所造成者不違背，傷害本身不足以造成死亡，而扭打過
    程會造成血壓改變而導致死亡，故死者之死因須考慮起於打
    架中血壓的改變造成。」等語，有法務部法醫研究所（９０
    ）法醫所鑑字第０２６６號鑑定書可參（詳原卷第二八頁至
    第三六頁）。本院亦函請法務部法醫研究所就此「．．，傷
    害本身不足以造成死亡，而扭打過程會造成血壓改變而導致
    死亡，故死者之死因須考慮起於打架中血壓的改變造成」等
    語，所指血壓係正常人血壓或病變血壓？以及此項血壓之改
    變與不足以造成死亡結果之傷害有何關聯性？據復函稱：（
    一）不論正常人或病變之血壓，於打鬥過程均會改變，故未
    指特定之狀況。（二）因傷害過於輕微，不足以致死，故傷
    害責任似應較小。因此考慮於傷害過程中之運動及傷害結果
    的壓力造成血壓的改變而引發急性心肌梗塞。即傷害之過程
    為引起死亡之原因（導因）。故於死因乙項中鬥毆列為死因
    鏈之導因，有該所九十四年六月二十二日法醫理字第０９４
    ０００１９７７號函在卷足憑。即可知本案被害人陳清文之
    直接死因雖為急性心臟衰竭（急性心肌梗塞），然就其成因
    觀之，實係因被告與被害人發生爭執，雙方於拉扯、毆打之
    過程中，因互毆、扭打引起被害人短時間血壓急遽變化，致
    本因平日心臟血管狀況即在危險邊緣之被害人，產生代償性
    失敗而致死亡之結果，則揆諸前揭判例意旨，被告因與被害
    人互毆，而對被害人所為之傷害行為本身，即足引起被害人
    死亡之結果，並無被告以外之他人行為引致死亡之情形，則
    被告之傷害行為與被害人之死亡結果，應認具有因果關係無
    疑。是被告前開所辯：本案並不能因被告之自白而作為論罪
　　依據，此由法務部鑑定報告可見被害人陳清文只有輕微外傷
　  ，並不致造成死亡，可證此死亡與傷害並無因果關係一節，
    並不足採。又辯護人請求再行函詢「傷害之過程為引起死亡
    之原因（導因）。故於死因乙項中鬥毆列為死因鏈之導因」
    之「導因」是何所指一節，因本院對此心證已明，顯無再行
    函詢必要，併此敘明。
五、又按刑法第二百七十七條第二項之傷害致死罪，依刑法第十
    七條之規定，係以行為人對於結果之發生有預見之可能為要
    件，而該條所定「如行為人不能預見其發生時，不適用之」
    ，係以客觀的預見可能性，為限定對於加重結果之因果關係
    及過失概念。該能預見應以行為當時客觀存在之一般情形及
    行為後可能預見其發生之情形為基礎加以觀察，與行為人主
    觀上有無預見有別（最高法院八十五年度台上字第二三九七
    號判決意旨參照）。易言之，所謂能預見乃以行為人客觀上
    能預見為已足，不以其主觀上有預見為必要。又人體之胸部
    、腹部，內有呼吸、循環及消化之重要器官，均屬人之生命
    要害部位，其構造甚為脆弱，倘予以毆擊，在客觀上足以造
    成人身體、健康之傷害，而發生死亡之結果。況且對於年事
    已高，心臟、血管均因老化而衰弱之人毆擊，或與之互毆、
    扭打，均易使年長者於此鬥毆過程中，因腎上腺素之分泌，
    而使血壓促升或急遽發生變化，致生上述急性心肌梗塞之症
    狀，此即可能引發死亡之結果，此業經衛生機關、醫院及媒
    體廣為宣傳，應屬國民健康保健常識，而為一般人生活經驗
    所周知，被告正值壯年，為智慮成熟具通常生活經驗之成年
    人，應認有預見之可能。被告雖僅因細故，與被害人陳清文
    發生紛爭糾葛，衡情尚不致有殺人之故意，但其對傷害身體
    ，客觀上自有可預見發生死亡之結果，仍與之扭打、互毆且
    致其成傷。而被害人陳清文之心臟血管之健康狀況脆弱，雖
    非被告可以預見，但因血壓促變之導因，致心臟病變，發生
    死亡結果，其因果之間，有其關聯性，足徵被告對被害人陳
    清文因其所為之傷害行為時，客觀上應有預見之有發生死亡
    結果之可能，且因其傷害行為過程中（導因）而發生心肌梗
    塞，致發生死亡之結果，是被告對所為之傷害行為致生之死
    亡結果，互有因果關係，堪予認定。被告雖又陳稱：伊喝了
    半瓶鹿茸酒，過了一、二個小時之後，才跟伊太太去田裡等
    語。然其亦自承：（去田裡是）自己開車去的，約十幾分鐘
    ，有經過產業道路等語實在（詳上訴卷第六一頁）。是被告
    所述其於本案事發前有喝酒情事屬實，惟既已經過一、二個
    小時後，又能自行駕車搭載其妻前往農田，則應認其當時精
    神狀態與常人無異，要無刑法第十九條心神喪失或精神耗弱
    之事由，併此敘明。
六、查被告對毆打被害人之傷害行為，足以引起死亡之結果，在
    客觀上有預見之可能，而對於被害人之因傷害行為引發心肌
    梗塞而身死，自有相當因果關係，核其所為，係犯刑法第二
    百七十七條第二項前段之傷害致死罪。
七、原審以被告罪證明確，因予論罪科刑，固非無見，惟加重結
    果犯，以行為人能預見其結果之發生為要件，所謂能預見乃
    指客觀情形而言，與主觀上有無預見之情形不同，若主觀上
    有預見，而結果之發生又不違背其本意時，則屬故意範圍（
    最高法院四十七年台上字第九二０號判例參照）。原判決以
    被告原應注意陳清文已五十九歲，可能有心臟血管疾病，若
    加以毆打，可能引發心臟衰竭，導致死亡之結果，且能預見
    、能注意，而未注意，竟與陳清文互毆，並持撞球棍一支揮
    打陳清文左肩鎖骨、左肋骨等處云云，顯係就被告主觀上可
    能預見而為認定，核與本案應是被告對毆打被害人之傷害行
    為，足以引起死亡之結果，在通常觀念上有預見之可能（最
    高法院二十九年上字第一０一一號判例可資參照）之傷害致
    死之加重結果犯不同，判決主文與事實理由相互矛盾，容有
    未洽。被告上訴意旨，仍執前詞，否認犯罪，雖無理由；檢
    察官循告訴人聲請，空言以被告傷害致死，犯行非輕，事後
    未與家屬和解，態度不佳，量刑顯屬過輕，指摘原判決不當
    ，因量刑為法院權責，原判決已就未經和解一事予以考量，
    而無理由，然原判決既有前述可議之處，自屬無可維持，應
    由本院依法將原判決撤銷改判，以期適法。爰審酌被告尚無
    前科，有臺灣高等法院被告全國刑案紀錄表可證、其犯罪動
    機僅因細故爭執一時激憤互毆、其與被害人平日並無仇恨嫌
    隙，因傷害致被害人死亡之結果、及被告亦受有傷害，有驗
    傷單在卷可考，及犯後矢口否認犯行，態度尚屬不佳，以及
    犯後於法院和解賠償被害人家屬新臺幣一百八十萬元，有和
    解書一紙在卷可稽（詳最高法院九十四年度台上字第一三四
    ０號卷第七八至八０頁），並經告訴人證實在卷等一切情狀
    ，從輕量處有期徒刑七年（被告事後和解，並賠償損害，雖
    可供量刑審酌，但非犯罪情狀可憫恕之事由，自無刑法第五
    十九條適用問題，且有期徒刑七年為本罪最低刑度，被告傷
    害情節雖輕，亦無法可減，併此記明）。扣案之棍子一支，
    雖為被告犯罪所用之物，但非被告所有，業經被告供陳在卷
    ，爰不為沒收之諭知。至檢察官循告訴人聲請認被告有不確
　　定殺人故意一節，因被告與被害人素無仇隙，偶因農田抽水
  　爭執棍毆被害人，非以利器行兇，亦無證據足以證明其有殺
    人故意，或主觀上預見被害人有心臟病而與之互毆，若因而
    發生死亡結果，亦不違背其本意之不確定故意，上訴爭點，
    自無可取，併此敘明。
據上論斷，應依刑事訴訟法第三百六十九條第一項前段、第三百
六十四條、第二百九十九條第一項前段，刑法第二百七十七條第
二項，判決如主文。
本案經檢察官蘇南桓到庭執行職務。
中　　華　　民　　國　　94　　年　　7 　　月　　26　　日
                  刑事第二庭    審判長法　官  葉居正
                                      法　官  高明發
                                      法　官  李文福
以上正本證明與原本無異。
如不服本判決，應於收受本判決後十日內向本院提出上訴書狀。
其未敘述上訴理由者並得於提起上訴後十日內向本院補提理由書
狀（均須按他造當事人之人數附繕本）「切勿逕送上級法院」。
　　　　　　　　　　　　　　　　　　　書記官  李良倩
中　　華　　民　　國　　94　　年　　7 　　月　　27　　日
附錄法條：
刑法第二百七十七條：
傷害人之身體或健康者，處三年以下有期徒刑、拘役或一千元以
下罰金。
犯前項之罪因而致人於死者，處無期徒刑或七年以上有期徒刑；
致重傷者，處三年以上十年以下有期徒刑。
